臺灣新竹地方法院刑事宣示判決筆錄　　 96年度竹簡字第898號
聲　請　人　臺灣新竹地方法院檢察署檢察官
被　　　告　乙○○
　　　　　　丙○○
上列被告等因傷害等案件，經檢察官聲請簡易判決處刑（九十六
年偵字第三四五二號），並就恐嚇危害於安全罪部分聲請依協商
程序而為判決，本院於中華民國九十六年九月二十一日下午四時
，在本院刑事第九法庭宣示判決，出席職員如下：
法官起立朗讀判決主文、犯罪事實要旨、處罰條文、附記事項，
及告以上訴限制、期間並提出上訴狀之法院，且諭知記載其內容
：
一、主文：
    乙○○以加害生命、身體之事，恐嚇他人致生危害於安全，
    處拘役伍拾日，如易科罰金，以新臺幣壹仟元折算壹日。緩
    刑貳年。扣案之木棒、鋁棒各壹支，均沒收之。
    丙○○以加害生命、身體、財產之事，恐嚇他人致生危害於
    安全，處拘役伍拾日，如易科罰金，以新臺幣壹仟元折算壹
    日。扣案之木棒、鋁棒各壹支，均沒收之。
二、犯罪事實要旨：
（一）乙○○與丙○○係兄弟，二人於民國九十六年三月間起，
      與段氏君（另為不起訴處分）合夥經營位於新竹巿北區○○路五四二號二樓之「小南國ＴＶ－ＰＵＢ」（嗣乙○○
      於九十六年四月間退股），並均與在同上址一樓經營「龍
      浩便當店」之丁○○相識，平日素有往來。緣九十六年五
      月十日凌晨二時四十分許，因段氏君未經車牌號碼九三七
      一－ＫＮ號自用小客車車主乙○○同意，即擅自取走其放
      置於上址ＰＵＢ櫃臺之該車鑰匙予丁○○，由丁○○駕車
      搭載外出購買檳榔，致乙○○、丙○○心生不滿，竟共同
      基於傷害之犯意聯絡及行為分擔，由丙○○手持鋁棒與乙○○一同前往上址便當店，要求該店店員王莉萍致電丁○○返回處理此事，乙○○並隨手持起該便當店內之紅色塑
      膠椅，與手持鋁棒之丙○○，二人共同在該店門前等待丁○○歸來；迨於同日凌晨二時五十七分許，丁○○駕車搭
      載段氏君返回上址便當店前，乙○○即先上前徒手拉扯丁○○頸部欲令其下車，乙○○並在盛怒之下，遂自上開自
      用小客車後車廂取出木棒，持之與丙○○共同拉扯丁○○
      ，並分持木棒、鋁棒毆打之，致丁○○受有前胸及左側肢
      體鈍挫傷併瘀青血腫、臉部左側撕裂傷等傷害（所涉傷害
      部分，業經撤回告訴），嗣經在場之段氏君、丙○○友人
      應瑞仁、便當店員工李燕華勸阻後，二人始停手離去。
（二）惟丙○○仍未罷休，基於恐嚇危害安全之犯意，於翌日即
      九十六年五月十一日二十時十分許，騎乘車號不詳機車搭
      載不知情之段氏君衝進上開便當店內，並進入櫃臺拿取菜
      刀一把，揚言要找老闆丁○○，且以「若其不出面，即找
      人砸店，我們的店不作生意，你們也別想作生意」等語恐
      嚇之，致在場店員王莉萍心生畏怖，即刻以電話通知丁○○之父母鄭萬富及甲○○，該二人旋前往上揭「小南國Ｔ
      Ｖ－ＰＵＢ」處理此糾紛，詎在場之乙○○竟基於恐嚇危
      害安全之犯意聯絡，向二人恫稱：「已經放話叫兄弟出去
      找丁○○，不可能收回來，若讓他們先找到丁○○，就是
      要一隻手、一隻腳，找『戴帽子的』（即指警察）沒有用
      」等語，致二人心生畏懼而四處尋找丁○○。嗣因此糾紛
      經多次協調未果，丙○○復接續於九十六年五月間數次撥
      打甲○○之行動電話，並以「妳要小心一點，我知道妳們
      家的車牌號碼，隨時可以找到人，竟敢找警察，要妳好看
      」等語恐嚇之，而致其心生畏懼。嗣於九十六年五月三十
      日十九時許，為警在上址「小南國ＴＶ－ＰＵＢ」內，扣
      得丙○○所有供本案犯罪所用之鋁棒一支，又於同日二十
      二時三十分許，在上址便當店前查獲乙○○，並在其所有
      之前揭自用小客車後車廂內，扣得其所有供本案犯罪所用
      之木棒一支，再於同日二十二時四十分許，在新竹市○○
      路一號查獲丙○○，而查悉上情。
三、處罰條文：
    刑法第三百零五條、第三十八條第一項第二款。
四、附記事項：
（一）查被告二人所犯上開之罪，犯罪時間在九十六年四月二十
      四日以後，不符中華民國九十六年罪犯減刑條例相關減刑
      規定。
（二）另被告乙○○前未曾受有期徒刑以上刑之宣告，此有臺灣
      高等法院被告前案紀錄表及臺灣新竹地方法院檢察署刑案
      資料查註紀錄表各一份在卷可稽，符合緩刑要件，以上均
      附此敘明。
五、協商判決除有刑事訴訟法第四百五十五條之四第一項第一款
    於本訊問程序終結前，被告撤銷協商合意或檢察官撤回協商
    聲請者；第二款被告協商之意思非出於自由意志者；第四款
    被告所犯之罪非第四百五十五條之二第一項所定得以協商判
    決者；第六款被告有其他較重之裁判上一罪之犯罪事實者；
    第七款法院認應諭知免刑或免訴、不受理者情形之一，及違
    反同條第二項「法院應於協商合意範圍內為判決；法院為協
    商判決所科之刑，以宣告緩刑或二年以下有期徒刑、拘役或
    罰金為限」之規定者外，檢察官與被告均不得上訴。
六、如有前項得上訴之情形，得自收受宣示判決筆錄送達之日起
    十日內，向本院提出上訴書狀，上訴於第二審法院。
中　　華　　民　　國　　96　　年　　9　   月　  21  　日
                  新竹簡易庭    法　官　  楊麗文
以上筆錄正本係照原本作成。
中　　華　　民　　國　　96　　年　　9　   月　  21　　日
                                書記官　  蕭惠婷
附錄本案論罪科刑法條全文：
刑法第三百零五條
以加害生命、身體、自由、名譽、財產之事，恐嚇他人致生危害
於安全者，處二年以下有期徒刑、拘役或三百元以下罰金。
